【裁判字號】    97,上訴,780
【裁判日期】    970416
【裁判案由】    違反毒品危害防制條例
【裁判全文】
臺灣高等法院臺中分院刑事判決         97年度上訴字第780號
上  訴  人
即  被  告  甲○○
                  （現另案於台灣彰化監獄彰化分監執行中）
上列上訴人因違反毒品危害防制條例案件，不服臺灣彰化地方法
院96年度訴字第2270號中華民國97年2月27日第一審判決（起訴
案號：臺灣彰化地方法院檢察署96年度毒偵字第4971號），提起
上訴，本院判決如下：
    主  文
上訴駁回。
    事  實及理  由
一、本案經本院審理結果，認第一審判決認事用法及量刑均無不
    當，應予維持，並引第一審判決書記載之事實、證據及理由
    。（如附件）
二、被告上訴意旨略以：伊於警方通知驗尿前，即已告知施用毒
    品之事實，本件應依自首規定減輕其刑云云。
三、按刑法第62條所規定之自首，以對於未發覺之罪，向有偵查
    權之機關或公務員自承犯罪，進而接受裁判為要件；經查：
    被告甲○○因有多次施用毒品前科，經警方列為毒品人口，
    定期通知到場檢驗尿液，於96年9月12日11時20分許，為警
    依法採集其尿液送驗，結果呈嗎啡陽性反應等情，業據被告
    供承在卷，並有尿液檢體採集送驗紀錄表及詮昕科技股份有
    限公司濫用藥物尿液檢驗報告各2紙附卷可稽，是被告既被
    警方列為毒品人口，高度懷疑其有繼續施用毒品之惡習而定
    期通知其前往警局採驗尿液，縱於採尿之前就施用毒品之事
    實為供述，亦與上開自首之要件不符。
四、查施用毒品，除戕害自身之健康、生命外，並已衍生危害家
    庭之不良後果，且損及社會、國家之整體利益，被告既曾於
    91年間因施用毒品案件，經送強制戒治後，於92年12月2日
    執行完畢釋放。又於94、95年間先後因施用第一、二級毒品
    案件，經法院各判處有期徒刑8月、4月確定，而其入監接續
    執行前開案件後，於95年11月15日執行完畢。詎仍不能深切
    體悟，自愛自重，復為本件施用毒品犯行，難認其罪責係屬
    輕微，自應受相當之刑罰制裁，始符社會正義，參酌施用第
    一級毒品海洛因之法定刑為六月以上五年以下，原審審酌被
    告之素行、犯罪之動機、情節、所生危害及其他犯罪情節並
    犯後之態度等一切情狀，量處有期徒刑9月，量刑尚稱妥適
    ，被告上訴顯無理由，應予駁回。
五、據上論斷，應依刑事訴訟法第373條、第368條，判決如主文
    。
本案經檢察官乙○○到庭執行職務。
中    華    民    國    97    年    4    月     16    日
            刑事第四庭    審判長法  官  洪  耀  宗
                                法  官  江  德  千
                                法  官  劉  登  俊
上列正本證明與原本無異。
如不服本判決，應於收受送達後十日內向本院提出上訴書狀，其
未敘述上訴之理由者並得於提出上訴後十日內向本院補提理由書
(均須按他造當事人之人數附繕本)。
                                書記官  粘  銘  環
中    華    民    國    97    年    4    月     17     日
附件
臺灣彰化地方法院刑事判決              96年度訴字第2270號
公  訴  人  臺灣彰化地方法院檢察署檢察官
被      告  甲○○  男  43歲（民國○○年○月○○日生）
                    身分證統一編號：Ｚ000000000號
                    住彰化縣彰化市○○里○○街45號
                    （現另案於臺灣彰化監獄彰化分監執行）
上列被告因違反毒品危害防制條例案件，經檢察官提起公訴（96
年度毒偵字第4971號），本院依簡式審判程式判決如下：
    主  文
甲○○施用第一級毒品，累犯，處有期徒刑玖月。
    事  實
一、甲○○前於民國91年間曾因施用毒品案件，經送強制戒治後
    ，於92年12月2日執行完畢釋放。又於94、95年間先後因施
    用第一、二級毒品案件，經法院各判處有期徒刑8月、4月確
    定，而其入監接續執行前開案件後，於95年11月15日執行完
    畢。詎仍不知悔改，復基於施用第一級毒品海洛因之犯意，
    於96年9月11日19時許，在其彰化縣彰化市○○里○○街45
    號住處內，以將海洛因摻入香菸內再點火吸食之方式，施用
    海洛因1次。嗣於96年9月12日11時20分許，為警依法採集其
    尿液送驗，結果呈嗎啡陽性反應，始查悉上情。
二、案經彰化縣警察局彰化分局報告臺灣彰化地方法院檢察署檢
    察官偵查起訴。
    理  由
一、被告甲○○於準備程式中，先就前揭犯罪事實為有罪之陳述
    ，且所犯係死刑、無期徒刑、最輕本刑為3年以上有期徒刑
    以外之罪，經本院合議庭依刑事訴訟法第273條之1第1項之
    規定，裁定由受命法官獨任進行簡式審判程式，合先敘明。
二、訊據被告甲○○對於上揭施用第一級毒品海洛因之犯行坦承
    不諱，且其於事實欄所示之時間，為警採集其尿液送驗，結
    果呈嗎啡陽性反應乙節，有尿液檢體採集送驗紀錄表及詮昕
    科技股份有限公司濫用藥物尿液檢驗報告各2紙附卷可稽，
    足徵被告之自白與事實相符。再被告前於91年間曾因施用毒
    品案件，經送強制戒治後，於92年12月2日執行完畢釋放乙
    節，有臺灣彰化地方法院檢察署刑案資料查註紀錄表及臺灣
    高等法院被告全國前案紀錄表各1份在卷可參。綜上，本件
    事證明確，被告上開施用毒品之犯行，堪以認定。
三、核被告甲○○所為，係犯毒品危害防制條例第10條第1項之
    施用第一級毒品罪。又其持有第一級毒品海洛因並進而施用
    ，其持有之低度行為應為施用之高度行為所吸收，不另論罪
    。再被告於94、95年間曾先後因施用第一、二級毒品案件，
    經法院各判處有期徒刑8月、4月確定，而其入監接續執行前
    開案件後，於95年11月15日執行完畢等情，有臺灣彰化地方
    法院檢察署刑案資料查註紀錄表及臺灣高等法院被告前案紀
    錄表各1份在卷可憑，則其於5年以內故意再犯本件有期徒刑
    以上之罪，為累犯，應依刑法第47條第1項之規定加重其刑
    。爰審酌被告前即有施用毒品之紀錄，經強制戒治後，仍不
    能戒除毒癮，竟再度施用毒品戕害自身健康，及其犯罪之動
    機、目的、所生危害及犯罪後之態度等一切情狀，量處如主
    文所示之刑。
據上論斷，應依刑事訴訟法第273條之1第1項、第299條第1項前
段，毒品危害防制條例第10條第1項，刑法第11條前段、第47條
第1項，判決如主文。
本案經檢察官郭玄義到庭執行職務。
中    華    民    國    97    年    2     月    27    日
                  臺灣彰化地方法院刑事第七庭
                                    法    官  紀佳良
以上正本證明與原本無異。
如不服本判決，應於判決送達後10日內，向本院提出上訴書狀，
上訴書狀應「敘述具體上訴理由」，並按他造當事人之人數附繕
本。「切勿逕送上級法院」。
中    華    民    國    97    年     2    月    27    日
                                    書 記 官  詹國立
附錄論罪科刑法條：
毒品危害防制條例第十條：
施用第一級毒品者，處六月以上五年以下有期徒刑。
施用第二級毒品者，處三年以下有期徒刑。


司法院資訊處製作；財團法人民間司法改革基金會備份。
